【裁判字號】    89,易,733
【裁判日期】    891011
【裁判案由】    竊盜
【裁判全文】
臺灣屏東地方法院刑事判決                          八十九年度易字第七三三號
    公  訴  人  臺灣屏東地方法院檢察署檢察官
    被      告  甲○○
右列被告因竊盜案件，經檢察官聲請簡易判決處刑（八十八年度偵字第六００一號）
，本院潮州簡易庭認應適用通常程序而移由普通庭審理，本院判決如左：
     主  文
甲○○意圖為自己不法之利益，而竊佔他人之不動產，處拘役伍拾日，緩刑貳年。
     事  實
一、甲○○意圖為自己不法之利益，基於竊佔之故意，於民國八十八年六月間，未經
    主管機關許可，在屏東縣牡丹鄉○○○段七六九地號、九三二地號等國有未登錄
    地上，開挖水池做蓄水之用，占用位置及面積如附圖所示編號（Ａ）、（Ｂ），
    嗣為財政部國有財產局台灣南區辦事處派員查獲。
二、案經屏東縣警察局恆春分局移送台灣屏東地方法院檢察署檢察官聲請簡易判決處
    刑，本院潮州簡易庭認應適用通常程序而移由普通庭審理。
     理  由
一、訊之被告甲○○矢口否認有何竊佔犯行，辯稱：之前即有人在前開土地上傾倒廢
    土，形成一個窪地，被告並未挖掘，僅將土撥到旁邊，原準備蓄水，嗣因該土堆
    被大水衝平，被告即未再使用云云。經查：前開土地於數年前並未開挖，嗣於八
    十八年六月十六日始被國有財產局台灣南區辦事處派員查獲等情，業據證人即該
    處勘查員黃正明在偵訊供述屬實，並有該土地經開挖之現場照片及國有土地勘查
    表等件在卷足憑，且細繹上開照片，顯示該土地週圍隆起土堆而中間低窪，並於
    土堆上植樹，堪認上開土地確曾遭被告刻意圍築而形成魚池，又被告占用之範圍
    如附圖所示（Ａ）、（Ｂ）部分，亦經本院勘驗現場並派員實施測量，製有勘驗
    筆錄及土地複丈成果圖在卷足佐。且按凡不屬於私有或地方所有之財產，除法律
    另有規定外，均應視為國有財產，國有財產法第二條第二項定有明文，本件被告
    占用之土地雖未登錄，惟依上開規定，仍應視為國有財產。被告未經許可即任意
    占用上開國有土地，其為自己不法之利益，已經明顯，被告上開所辯，係屬卸詞
    ，洵不足採，事證明確，被告犯行堪以認定。
二、核被告所為係犯刑法第三百二十條第二項、第一項之竊佔罪。茲審酌被告圖利竊
    佔之動機、目的、手段、破壞自然地形易生危害、否認犯行等情及其他一切情狀
    ，爰量處如主文所示之刑。又被告前未曾受有期徒刑以上刑之宣告，有其全國前
    案紀錄表在卷足參，且被告經查獲後即未再占用該土地等情，亦經本院勘驗無訛
    ，信其經此追訴審判，當知警惕而無再犯之虞，本院認其所受宣告刑，以暫不執
    行為適當，依刑法第七十四條第一款，併予宣告緩刑二年，以啟自新。
據上論斷，應依刑事訴訟法第二百九十九條第一項前段，刑法第三百二十條第二項、
第一項、第七十四條第一款、罰金罰鍰提高標準條例第一條前段，判決如主文。
中      華      民      國      八十九      年    十      月      十一  日
      臺灣屏東地方法院刑事第一庭
                                          法  官    蕭世昌
右正本證明與原本無異。
對於本判決如有不服應於收受送達後十日內向本院提出上訴書狀上訴於台灣高等法院
高雄分院並按他造當事人之人數附具繕本。
                                          書記官   曾文玲
中      華      民      國      八十九      年    十      月      十一  日
附錄刑罰法條
刑法第三百二十條第一項：意圖為自己或第三人不法之所有，而竊取他人之動產者，
為竊盜罪，處五年以下有期徒刑、拘役或五百元以下罰金。
刑法第三百二十條第二項：意圖為自己或第三人不法之利益，而竊佔他人之不動產者
，依前項之規定處斷。


司法院資訊處製作；財團法人民間司法改革基金會備份。
